臺灣嘉義地方法院刑事判決
110年度交易字第66號
公  訴  人  臺灣嘉義地方檢察署檢察官
被      告  何明達




上列被告因公共危險案件，經檢察官提起公訴（110年度偵字第1
362號），被告於本院準備程序中就被訴事實為有罪之陳述，經
本院裁定以簡式審判程序審理，判決如下：
    主  文
何明達駕駛動力交通工具而有吐氣所含酒精濃度達每公升零點二
五毫克以上，處有期徒刑玖月。
    犯 罪 事 實
一、何明達於民國110年1月23日19、20時許，在嘉義市某路邊攤
    飲用鹿茸酒後，明知飲酒過量，吐氣所含酒精濃度每公升超
    過0.25毫克以上，將不能安全駕駛動力交通工具，仍基於酒
    後吐氣所含酒精濃度達每公升0.25毫克以上而駕駛動力交通
    工具之犯意，酒後駕駛車牌號碼000-0000號自用小客貨車上
    路，並駛至嘉義縣○○市○○○路00號前停車後下車。嗣因員警
    接獲110報案，於110年1月24日0時16分許前往上址，發現何
    明達站立於上開自用小客貨車旁，身體散發酒氣，遂於同日
    0時55分許對其施以酒精濃度測試，測得其吐氣所含酒精濃
    度達每公升1.05毫克，並調閱附近監視器錄影檔案，發現其
    有駕駛上開自用小客貨車之情事，進而查獲上情。
二、案經嘉義縣警察局朴子分局報告臺灣嘉義地方檢察署檢察官
    偵查起訴。
    理  由
一、本件係經被告何明達於準備程序當庭表示認罪，而經本院裁
    定以簡式審判程序加以審理，則依據刑事訴訟法第273條之2
    、同法第159條第2項之規定，不適用傳聞法則有關限制證據
    能力之相關規定，合先敘明。
二、上揭犯罪事實，業據被告於警詢、偵訊、本院準備程序及審
    理時均坦承不諱（見嘉朴警偵字第1100001810號卷，下稱警
    卷，第1-3頁；110年度偵字第1362號卷第12-13頁；110年度
    交易字第66號卷，下稱本院卷，第98-99、103-106頁），並
    有酒精測定紀錄表、嘉義縣警察局舉發違反道路交通管理事
    件通知單影本、呼氣酒精測試器檢定合格證書、110報案紀
    錄單各1份、照片4張、監視器錄影檔案光碟1張在卷可參（
    見警卷第7-11頁、證件袋），是依上揭補強證據已足認被告
    於本院所為之任意性自白，核與事實相符。本件事證明確，
    被告犯行堪予認定。
三、核被告所為，係犯刑法第185條之3第1項第1款前段之駕駛動
    力交通工具而有吐氣所含酒精濃度達每公升0.25毫克以上罪
    。
四、科刑：被告雖請求本院科以得易科罰金之刑度，讓其能回去
    幫母親工作，並提出診斷證明書、其母親於前案即臺灣高等
    法院臺南分院109年度交上易字第614號案件審理時之證述為
    據。然：
　1.被告雖無構成累犯之前科紀錄，然曾因酒後駕車之公共危險
    案件：(一)經本院以95年度嘉交簡字第140號判處拘役40日
    確定，並執行完畢；(二)經本院以100年度嘉交簡字第803號
    判處有期徒刑3月確定，並執行完畢；(三)經本院以100年度
    嘉交簡字第1068號判處有期徒刑3月確定，並執行完畢；(四
    )經本院以103年度交易字第267號判處有期徒刑5月確定，並
    執行完畢；(五)經本院以109年度交易字第306號判處有期徒
    刑7月，並經臺灣高等法院臺南分院於109年12月15日，以10
    9年度上易字第614號駁回上訴而確定，有上開判決（含聲請
    簡易判決處刑書）及臺灣高等法院被告前案紀錄表各1份在
    卷可參（見本院卷第11-47頁）。
　2.本院考量被告前已有5次酒後駕車遭查獲之紀錄，且5次均發
    生交通事故（自撞、追撞前方車輛、或不勝酒力停車於慢車
    道上，導致他人撞上造成死亡），有前開判決及臺灣高等法
    院被告前案紀錄表各1份在卷可參，甚至於最後一次經法院
    判處不得易科罰金之刑確定尚未滿2個月，即再為本次犯行
    ，顯然被告並未因前開案件遭科刑處罰而受到警惕避免再犯
    。
　3.被告明知酒精成分對人之意識能力具有不良影響，酒後駕車
    對一般往來之公眾及駕駛人自身皆具有高度危險性，漠視自
    己安危及公眾安全，再次心存僥倖，酒後駕駛自用小客貨車
    上路，一再挑戰司法對於禁止酒後駕車上路之底線，吐氣中
    所含酒精濃度高達每公升1.05毫克。
　4.被告雖以書狀表示稱其係因前案遭判刑有期徒刑7月，並遭
    二審駁回上訴，知悉將入監服刑，一時無法排解苦悶，才又
    借酒澆愁，如本件入監服刑，家中檳榔生意恐將停擺，無法
    繼續陪伴母親，出獄後已過40歲難再有工作機會，身心疾病
    恐有惡化之虞為由，希望從輕量刑（見本院卷第63-67頁）
    ，但縱然被告因將入監服刑心情苦悶而飲酒，然其亦可選擇
    在家飲酒，或是飲酒後由他人代駕，甚至等酒精濃度消退清
    醒後再開車上路，然被告於本件酒後又再次開車上路，酒精
    濃度非低。況被告前案經臺灣高等法院臺南分院於109年12
    月15日以109年度上易字第614號駁回上訴後，即已知悉自己
    將入監服刑7月，入監期間將無法照顧母親及協助家中檳榔
    生意，則更應經此記取教訓，避免再因酒後駕車遭科刑處罰
    ，延長其於監所執行之時間，但被告顯然無視於此，一再挑
    戰政府禁止酒後駕車之規定，其所為實無讓人值得同情之處
    ，於遭查獲後才再以母親需照顧及家中事業需靠其經營為由
    ，希望法院輕判，亦難認有理由。
　5.兼衡被告犯後坦承犯行，態度尚可，自稱國中肄業之智識程
    度、未婚，從事檳榔販賣工作，與母親同住等，本院審酌上
    開一切情狀，認為本件科以得易科罰金之刑，已不足使被告
    記取教訓避免再犯，量處如主文所示不得易科罰金之刑度，
    以示懲儆。
據上論斷，應依刑事訴訟法第273條之1第1項、第299條第1項前
段，刑法第185條之3第1項第1款前段，刑法施行法第1條之1第1
項，判決如主文。
本案經檢察官陳靜慧提起公訴，檢察官劉達鴻到庭執行職務。
中　　華　　民　　國　　110 　年　　3 　　月　　18　　日
                      刑事第一庭  法　官　吳育汝
以上正本證明與原本無異。
如不服本判決應於收受判決後20日內向本院提出上訴書狀，並應
敘述具體理由；其未敘述上訴理由者，應於上訴期間屆滿後20日
內向本院補提理由書（均須按他造當事人之人數附繕本）「切勿
逕送上級法院」。
中　　華　　民　　國　　110 　年　　3 　　月　　18　　日
                                  書記官  蘇春榕
附錄論罪科刑法條：
刑法第185條之3：
駕駛動力交通工具而有下列情形之一者，處2年以下有期徒刑，
得併科20萬元以下罰金：
一、吐氣所含酒精濃度達每公升零點二五毫克或血液中酒精濃度
    達百分之零點零五以上。
二、有前款以外之其他情事足認服用酒類或其他相類之物，致不
    能安全駕駛。
三、服用毒品、麻醉藥品或其他相類之物，致不能安全駕駛。
因而致人於死者，處3年以上10年以下有期徒刑；致重傷者，處1
年以上7年以下有期徒刑。
曾犯本條或陸海空軍刑法第54條之罪，經有罪判決確定或經緩起
訴處分確定，於五年內再犯第1項之罪因而致人於死者，處無期
徒刑或5年以上有期徒刑；致重傷者，處3年以上10年以下有期徒
刑。